臺灣臺中地方法院刑事判決　　　　　　　　　　　　　九十年度易字第一九四四號
　　公　訴　人　台灣台中地方法院檢察署檢察官
　　被　　　告　乙○○
右列被告因竊盜案件，經檢察官提起公訴（九十年度偵字第三０八０號），本院判決
如左：
    主  文
乙○○結夥三人以上竊盜，累犯，處有期徒刑柒月。
    事  實
一、乙○○曾於民國（下同）八十七年間因詐欺及偽造文書案件，分別經台灣高等法
    院台中分院及本院判處有期徒刑八月、三月確定，並經本院裁定應執行有期徒刑
    十月確定，甫於八十八年六月二十二日執行完畢，復不知悔改，而與另二位不詳
    姓名之成年男子，結夥三人以上意圖為自己不法之所有，於九十年一月十五日下
    午四時三十分許，由乙○○駕駛其向友人楊榮昌之妻丁○○所借用之已註銷原車
    牌號碼為ＮＯ－九一五０號之自用小貨車，並搭載該二位不詳之成年男子行駛，
    在台中縣清水鎮○○路近三美路口甲○○所經營之養鴨鵝場時，由不詳姓名之二
    位成年男子著手竊取該養鴨鵝場內之紅面公鴨、白鵝三十隻及電子磅秤一台（價
    值共約新台幣五萬元），乙○○負責把風。得手後，尚未離去之際，乙○○見甲○○欲進入養鴨鵝場，即示意前開不詳姓名之成年男子趕快離去，且對甲○○稱
    說要買其白鵝，致甲○○不及攔阻，讓前開二人迅速離去，嗣於九十年一月十七
    日二十二時二十分許，經警據報通知乙○○、楊榮昌、丁○○及甲○○接受訊問
    時，始循線查知上情，並在台中縣大甲鎮○○路○○道路稻田中尋獲前開貨車，
    內有磅秤一隻及鴨子九隻，經警告知楊榮昌取回貨車。
二、案經台中縣警察局清水分局移送臺灣臺中地方法院檢察署檢察官偵查起訴。
    理  由
一、訊據被告乙○○坦承向丁○○借用前開貨車，惟矢口否認竊取甲○○之鴨、鵝等
    物，辯稱：伊在九十年一月十五日下午三時許，在丁○○住處跟丁○○借車後，
    約在同日下午三時十五分許，發現車子不見了，就到清水派出所報遺失，而後找
    了二個小時，就告訴楊榮昌車子不見了，叫楊榮昌去報案云云，查：（一）被告
    確係於九十年一月十五日下午向丁○○借用上述貨車，說要載鐵，但一直到四、
    五點才告知車主之子車子失竊，業據證人丁○○到庭結證明確，並經證人楊榮昌
    於偵查中證稱：尋獲的車上有九隻鵝，即將之放在住處附近之大排內放生等語，
    是以該貨車確係本案竊賊所使用之交通工具，堪以認定，而在本案鴨鵝等物失竊
    之前二個小時之內，被告方向他人借用該交通工具乙節，亦堪認定；（二）被告
    於警訊稱伊在當天二時許向丁○○借車，十分鐘後發現貨車不見了，找了二十多
    分即前往楊榮昌家中告訴楊榮昌車子失竊云云，嗣於本院改稱當日下午三時許借
    車，十五分鐘後發現車子失竊後，找了兩個小時才找到貨車云云，先後對於發現
    車子失竊後之處理方式為不同之供述，顯有隱瞞，再被告借車之時既告知友人，
    貨車載貨之後要馬上歸還，發現車子失竊後，自當馬上告訴友人，豈有自行尋找
    二個小時之後才告訴友人之理？又被告聲稱伊發現車子失竊後有報案，惟本案報
    案之經過，業經台灣台中地方法院檢察署檢察官函詢台中縣警察局清水分局，經
    該局以未曾受理該貨車之報案協尋等語函覆在卷，是以被告辯稱伊於當日發現貨
    車失竊後即報案並自行尋找貨車二小時才告訴楊榮昌去報案云云，顯係事後編造
    之詞，不足採信；（三）鴨鵝等物之失主甲○○於本院結證稱：九十年一月十五
    日下午四時三十分許，在台中縣清水鎮○○路與三美路口甲○○所經營之養鴨、
    鵝場前之入口處，見到被告說要跟伊買鵝，後來就有兩人開著前開貨車加速離去
    等語明確，核與證人即清水分局警員丙○○到庭結證稱：曾在九十年一月十七日
    查獲前一、二日，看過乙○○在前開貨車內，車內尚有另外二名男子等語相符，
    雖被告乙○○另辯稱當天伊有跟甲○○在三美路與臨海路口打招呼，沒有把風云
    云，惟查被告於同日下午五時許到楊榮昌家中，並未告知有看到前開小貨車急速
    駛離臨海路口乙事，被告對於其於鴨鵝失竊當時，為何在現場，不能為合理之解
    釋，甚至隱瞞曾經在前開失竊地點見過前開小貨車乙事，堪認證人甲○○稱竊案
    發生當時，被告乙○○有在場把風告知另二位男子加速離去乙節，可以採信；（
    四）證人陳建年固然證稱曾經有一日與被告在一起，被告請伊幫忙開車，後來發
    現車子不見之情形等語，惟查該證人不能證明當日是否是九十年一月十五日，又
    被告辯稱當日是證人陳建年將車子直接開到伊家前面云云，核與證人陳建年結證
    稱當日伊根本就還沒開到貨車等語不符，證人陳建年之證詞，不足作為有利於被
    告之證據；此外復有贓物認領保管單一紙及貨車相片六幀附卷可稽，事證明確，
    被告犯行洵堪認定。
二、核被告乙○○所為係犯刑法第三百二十一條第一項第四款之結夥三人以上之加重
    竊盜罪，公訴人認係犯刑法第三百二十條之普通竊盜罪，容有誤會，起訴法條應
    予變更，被告與另二位不詳姓名之成年男子有犯意之聯絡與行為之分擔，為共同
    正犯，次查被告曾於八十七年間因詐欺及偽造文書案件，分別經台灣高等法院台
    中分院及本院分別判處有期徒刑八月及三月確定，並經本院裁定應執行有期徒刑
    十月確定，甫於八十八年六月二十二日執行完畢，有台灣台中地方法院檢察署刑
    案資料查註紀錄表一紙附卷可憑，五年內再犯本件有期徒刑以上之罪，為累犯，
    依法加重其本刑。爰審酌被告犯罪之手段、目的、竊取財物價值不高及犯後態度
    不佳等一切情狀，量處如主文所示之刑。
據上論斷，應依刑事訴訟法第二百九十九條第一項前段、第三百條，刑法第二十八條
、第三百二十一條第一項第四款、第四十七條，判決如主文
。
中      華      民      國      九十一      年      五    月    十四    日
                                臺灣臺中地方法院刑事第二庭
                                        法  官  陳 如 玲
右正本證明與原本無異。
如不服本判決，應於送達後十日內向本院提出上訴狀（須附繕本），上訴於台灣高等
法院台中分院。
                                        書記官
中      華      民      國      九十一      年      五    月    十七    日
附錄論罪科刑法條
刑法第三百二十一條
犯竊盜罪而有左列情形之一者，處六月以上五年以下有期徒刑：
一、於夜間侵入住宅或有人居住之建築物、船艦，或隱匿其內而犯之者。
二、毀越門扇、牆垣或其他安全設備而犯之者。
三、攜帶兇器而犯之者。
四、結夥三人以上而犯之者。
五、乘火災、水災或其他災害之際而犯之者。
六、在車站或埠頭而犯之者。
前項之未遂犯罰之。
